【裁判字號】    90,上更(二),361
【裁判日期】    901107
【裁判案由】    毒品危害防制條例
【裁判全文】
臺灣高等法院臺中分院刑事判決                    九十年度上更(二)字第三六一號
    上  訴  人
    即  被  告  乙○○
    指定辯護人  本院公設辯護人  甲○○
右上訴人因毒品危害防制條例案件，不服臺灣臺中地方法院八十八年度訴字第二一二
號中華民國八十九年三月二十二日第一審判決（起訴案號：臺灣臺中地方法院檢察署
八十七年度偵字第二六四一四號；移送併辦案號：同署八十八年度偵字第二三七○號
、一三八七二號），提起上訴，本院判決後，經最高法院第二次發回更審，本院判決
如左：
      主  文
原判決撤銷。
乙○○無罪。
      理  由
一、公訴意旨稱：被告乙○○基於概括犯意，於民國（下同）八十七年三月、四月間
    ，在臺中縣神岡鄉○○村○○路七十九巷二十號住處，以每包新台幣（下同）一
    千元之價格，二次非法販賣第二級毒品（起訴書誤載為第一級毒品）安非他命予
    林清海非法施用，迄八十七年十月十五日為警循線查獲。因認被告涉有毒品危害
    防制條例第四條第二項之販賣第二級毒品罪嫌。
二、訊據被告矢口否認有何販賣第二級毒品安非他命之犯行，辯稱：我沒有賣，我也
    不認識林清海這個人等語。按事實之認定，應憑證據，如未能發現相當證據，或
    證據不足以證明，自不能以推測或擬制之方法以為裁判基礎；且認定不利被告之
    事實，須依積極證據，苟積極證據不足為不利於被告事實之認定時，即應為有利
    於被告之認定，更不必有何有利之證據，最高法院四十年台上字第八六號、三十
    年上字第八一六號判例可資參照。經查本件證人林清海於警訊時供稱：「我向綽
    號『醜仔』本名乙○○（如相片指認），我到乙○○家中購買（毒品）一千元後
    即前往學校吸食」，於偵查中稱：「（你有無跟乙○○買過安非他命？）有的，
    買過二次，是到他家買，八十七年三、四月各買一次，每次買一包一千元‧‧‧
    ‧他走路跛腳」，於原審審理時復稱：「（你在警察局指認是向乙○○買安非他
    命？）是，大約在一年前向他買安非他命‧‧‧‧」、「（提示乙○○照片八七
    偵字二六四一四號第二二頁，是否是你在警察局指認的照片？）是」（參見八十
    七年度偵字第二六四一四號卷第十六頁反面、第二十九頁反面、第三十頁正面，
    原審卷第二九六、二九七頁）云云。該證人雖前後均指證有向被告購買安非他命
    吸食，惟查，證人林清海於警訊中係以照片指認被告販賣安非他命，但於偵訊時
    證稱：「不認識乙○○，只認識他女兒」；證人林清海既供稱不認識被告，則其
    如何得憑照片指稱安非他命係被告所出售？又其在偵查中指被告走路跛腳，然在
    警訊則未言被告有跛腳情形，且於原審訊問：「為何在地檢署說他走路跛腳？」
    答稱：他沒有」等語（同前偵查卷第二十九頁反面，原審卷第二九六、第二九七
    頁），核其證述顯前後不一，供詞是否真實，已非無疑，又本案警方並未於被告
    住所查獲任何安非他命毒品或供販賣之分裝袋等物品，而證人林清海稱係以每包
    一千元之代價向被告販入毒品，除其片面指證外並無其他積極之證據足資證明被
    告有檢察官起訴之販賣第二級毒品予該證人之事實，被告犯罪尚屬不能證明，乃
    原審未察，對被告乙○○遽予論罪科刑，顯有違誤，被告上訴意旨，否認販毒予
    林清海指摘原判決不當，為有理由，應由本院將原判決撤銷，以被告犯罪不能證
    明為無罪之諭知。
三、本件檢察官起訴之部分既經判決無罪，則檢察官移請原審併辦之臺灣臺中地方法
    院檢察署八十八年度偵字第二三七○號、一三八七二號，被告涉嫌連續販賣第二
    級毒品予倪文亞、廖明宏、廖崇德等人部份，即與本件無連續犯裁判上一罪之關
    係，本院自無從併辦，應退回由原檢察官另為處理。
據上論結，應依刑事訴訟法第三百六十九條第一項前段、第三百六十四條、第三百零
一條第一項前段，判決如主文。
本案經檢察官李榮鴻到庭執行職務。
中      華      民      國     九十     年    十一    月      七        日
                                   臺灣高等法院臺中分院刑事第二庭
                                         審判長法  官  羅  禮  政
                                               法  官  蔡  聰  明
                                               法  官  陳  欣  安
右正本證明與原本無異。
檢察官得上訴。
如不服本判決應於收受送達後十日內向本院提出上訴書狀，其未敘述上訴之理由者並
得於提起上訴後十日內向本院補提理由書（均須按他造當事人之人數附繕本）。
                                               書記官  紀  美  鈺
中      華      民      國     九十      年     十一      月     八     日
                                                                        Ｆ


司法院資訊處製作；財團法人民間司法改革基金會備份。
